臺灣雲林地方法院交通事件裁定　　　　　　　　　　　九十三年度交聲字第七一號
　　移 送機 關　臺北市交通事件裁決所
　　異　議　人　甲○○
右列受處分人因違反道路交通管理處罰條例案件，對於移
北市裁三字第裁二二－一Ａ0000000號裁決書之處分，聲明異議，本院裁定如
左：
        主  文
異議駁回。
        理  由
一、聲明異議意旨略以：異議人甲○○於民國八十年元月定居於雲林縣斗六市，八十
    八年任職於強固保全股份公司，未請假前往台北，罰單之年、月、日全不符合，
    因異議人均在斗六市上班，為此聲明異議。
二、按汽車駕駛人停車時間、位置、方式不依規定者，處新台幣六百元以上一千二百
    元以下罰鍰，又本條例關於車輛駕駛人之處罰如應歸責於車輛所有人者，處罰車
    輛所有人，道路交通管理處罰條例第五十六條第一項第九款、第八十五條第三項
    分別定有明文。
三、本件受處分人即異議人為警舉發於九十年十二月十二日，未依規定停放車號ＤＨ
    Ｂ－二八七號輕型機車之事實，有舉發違規通知單、現場彩色照片一幀在卷可稽
    。由該現場照片可以明顯發現機車停放位置是斜停於騎樓上，而未依劃設位置停
    放於路旁人行道前，違規停車之情事甚為明顯。異議人先於異議狀內陳稱其於違
    規時間未曾前往台北，而未否認其為車輛所有人，惟其於庭訊中卻突然否認車輛
    為其購買，否認其為車輛所有人，從其異議內容之變化，可知異議人抗辯其非車
    輛所有人一事，已有可議。又從移送機關所檢附之電腦車籍查詢資料可見，上述
    機車曾經換過牌照，換牌前號碼為000－0000號，發照日期為七十九年九
    月四日，車主為甲○○，車主戶籍地址為台北市○○區○○路六一號四樓（其餘
    車主之年籍資料均與異議人相同），換照日期為八十一年九月八日，車輛出廠年
    月為七十九年六月份，此均有該電腦車籍查詢資料、台北市監理處九十三年四月
    二十一日函文所附新領牌照登記書影本在卷可參。異議人亦到庭陳稱（民國）七
    十幾年時其戶籍是設在臺北市○○路之上址，至八十三年離婚後戶籍遷回雲林縣
    斗南鎮等語，核與前述車輛新領牌照登記與換照登記所示時期相符，再參諸車主
    登記人應依據使用牌照稅法之相關規定，每年必須繳納車輛使用牌照稅，衡情上
    述稅捐之稽徵通知每年均依上述登記地址寄發給異議人，則若本案機車非異議人
    所有，信異議人早已對該徵收提出異議，絕不可能置之不理而遭強制執行，惟本
    案無其他資料顯示異議人曾經對該車輛使用牌照稅之徵收表示不服，亦未見本案
    機車有欠稅紀錄（參上述電腦查詢資料），可見異議人過去確實一直以車輛所有
    人之身分繳納使用牌照稅無誤。異議人到場陳稱其沒有印象繳納該車之牌照稅云
    云，顯不足信，其陳稱車輛非其所有云云，亦不可取。至於車輛牌照是否曾經異
    動一節，台北市監理處於上述函文回覆本院稱：經查該車因廢棄為台北市政府環
    境保護局於九十二年二月十二日拖吊並繳回號牌一面，本處業於電腦畫面之牌照
    狀態欄位註記「警政廢棄」，嗣後該車僅可辦理報廢登記，無法重行登檢領用牌
    照；該函文並附具「台北市政府環境保護局處理查報拖吊有牌廢棄汽機車一覽表
    」，其上載明本案機車係於上述時間，在台北市大安區○○○路○段八四之五號
    前被執行廢棄車輛拖吊，此均有上述函文及所附一覽表可資參照。而依據道路交
    通管理處罰條例第十六條第一項第一款、道路交通安全規則第十五條第二款、第
    三款、第五款至第七款等規定，車輛若有變更、停駛、報廢、撤銷牌照、註銷牌
    照等情事，車輛所有人應申請異動登記。從而，本案機車既已被視為廢棄車輛拖
    吊，且機車所有人即異議人均未依規定申報登記，向管理機關表明機車報廢或其
    他異動之意，顯然在車輛被拖吊之前即本案違規之時（九十年十二月十二日），
    機車所有人即異議人已有置機車於不顧的意思，放任機車供人違規使用，其具有
    道路交通管理處罰條例第八十五條第三項所規定可歸責之事由，甚為明顯。是以
    ，舉發違規機關依據道路交通管理處罰條例第七條之二第一項第六款之規定逕行
    舉發車輛所有人即異議人，移送機關依據違反道路交通管理事件統一裁罰標準表
    處以異議人新台幣一千二百元之罰鍰，於法均無違誤。
四、綜上，本件異議為無理由，應予駁回。
據上論斷，應依道路交通管理處罰條例第八十七條第二項、道路交通案件處理辦法第
十九條，裁定如主文。
中      華      民      國      九十三      年      四    月    三十    日
                                         臺灣雲林地方法院刑事第一庭
                                             法  官  侯廷昌
右正本證明與原本無異。
如不服本裁定，應於裁定送達後五日內向本院提出抗告狀。
                                             書記官  黃秋萍
中      華      民      國      九十三      年      四    月    三十    日
